【裁判字號】    95,訴,489
【裁判日期】    950620
【裁判案由】    毒品危害防制條例
【裁判全文】
臺灣高雄地方法院刑事判決               95年度訴字第489號
公  訴  人  臺灣高雄地方法院檢察署檢察官
被      告  甲○○
                      高雄縣路竹鄉戶政事務所）
上列被告因毒品危害防制條例案件，經檢察官提起公訴（95年度
毒偵字第452號）及移送併案（95年度毒偵字第1020號），本院
於準備程序進行中，因被告就被訴事實為有罪之陳述，經告知簡
式審判程序意旨，並聽取公訴人及被告之意見後，本院合議庭裁
定由受命法官獨任依簡式審判程序審理，判決如下：
    主  文
甲○○連續施用第一級毒品，處有期徒刑捌月，扣案之第一級毒
品海洛因貳拾包（合計淨重壹拾貳點柒壹公克，沾有海洛因成分
之包裝袋重伍點貳公克）沒收銷燬；又施用第二級毒品，處有期
徒刑參月，扣案之第二級毒品甲基安非他命壹包（驗前毛重零點
參參公克、驗後毛重零點參壹公克）沒收銷燬。應執行有期徒刑
拾月，扣案之第一級毒品海洛因貳拾包（合計淨重壹拾貳點柒壹
公克，沾有海洛因成分之包裝袋重伍點貳公克）、第二級毒品甲
基安非他命壹包（驗前毛重零點參參公克、驗後毛重零點參壹公
克）沒收銷燬之。
    事  實
一、甲○○曾於於民國89年間，因施用毒品案件，經本院以89年
    度毒聲字第7305 號裁定送觀察、勒戒後，認有繼續施用毒
    品之傾向，再經本院以89年度毒聲字第7798號裁定令入戒治
    處所強制戒治，於90年5月28日停止強制戒治出監，並於90
    年10月5日戒治期滿執行完畢，經臺灣高雄地方法院檢察署
    檢察官於90年11月19日以90年度戒毒偵字第1216 號不起訴
    處分確定。詎仍不知戒絕毒癮，明知海洛因及甲基安非他命
    係毒品危害防制條例第2 條第2 項第1 款、第2 款所明定之
    第一、二級毒品，不得持有及施用，仍於前述強制戒治執行
    完畢釋放後5 年內，復基於施用第一級毒品海洛因之概括犯
    意，連續於94年12月3日下午4時許、同年12月28日下午7時
    許回溯26小時內之某時（不含警力拘束期間），連續在高雄
    縣路竹鄉○○路530巷26號2樓內，以海洛因摻入香菸內燒烤
    吸食之方式，施用第一級毒品海洛因2次；另基於施用第二
    級毒品甲基安非他命之犯意，於94年12 月3 日下午4 時許
    ，在高雄縣路竹鄉○○路530巷26號2樓內 ，以將甲基安非
    他命置於吸食器內燒烤吸取其煙霧之方式，施用第二級毒品
    甲基安非他命1 次。嗣分別(1)於94年12 月6 日下午6 時許
    ，為警在高雄縣路竹鄉○○路530巷26號前，因行跡可疑，
    為警上前盤查，並扣得海洛因20包（合計淨重壹拾貳點柒壹
    公克，沾有海洛因成分之包裝袋重伍點貳公克）、第二級毒
    品甲基安非他命壹包（驗前毛重零點參參公克、驗後毛重零
    點參壹公克）；(2)於94年12 月28日下午2時30分許，經警持
    搜索票前往高雄縣路竹鄉○○路367巷403弄55號2樓，經得
    其同意採尿送驗後呈嗎啡陽性反應，始悉上情。
二、案經高雄縣政府警察局岡山分局報請臺灣高雄地方法院檢察
    署檢察官偵查起訴及併案。
    理  由
一、按本件被告所犯係死刑、無期徒刑、最輕本刑為3 年以上有
    期徒刑以外之罪，其於準備程序就前揭被訴事實為有罪之陳
    述，經受命法官告知簡式審判程序之旨，並聽取其與公訴人
    之意見後，本院認無不得或不宜改依簡式審判程序進行之處
    ，爰依刑事訴訟法第273 條之1 第1 項、第284 條之1 ，裁
    定本件由受命法官獨任進行簡式審判程序，合先敘明。
二、上揭犯罪事實，業據被告於本院審理中坦承不諱。且查：
  (一)被告為警查獲後，於94年12 月6 日下午6時許為警逮捕後
      所採集之尿液，經送驗結果，呈嗎啡及甲基安非他命陽性
      反應，另於94年12 月28日下午2時30分許為警逮捕後所採
      集之尿液，經送驗結果，呈嗎啡陽性反應，此有臺灣檢驗
      科技股份有限公司94年12 月20日報告編號KＺ00000000000
      0號、95年1 月11日報告編號KＺ000000000000號濫用藥物
      尿液檢驗報告各1 紙附卷可稽。扣案之疑似海洛因粉末
      20包，經送請法務部調查局鑑定結果，確含第一級毒品海
      洛因成份（合計淨重12.71公克，沾有海洛因成分之包裝
      袋重5.2公克），此有法務部調查局95年3 月21日調科壹
      字第220022456 號鑑定通知書1 紙在卷可參；又扣案之疑
      似甲基安非他命晶體1包，經送請高雄醫學大學附設中和
      紀念醫院檢驗結果，呈甲基安非他命陽性反應（驗前毛重
      0.33公克，驗後毛重0.31公克），此亦有上開醫院95年3
      月7日報告編號9503-46號檢驗報告1 份附卷可參，是被告
      前揭出於任意性之自白與事實相符，應堪採為被告有罪之
      證據，則被告連續施用第一級毒品海洛因多次及第二級毒
      品甲基安非他命1 次之犯行，堪以認定。
  (二)被告前於89年間，因施用毒品案件，經本院以89年度毒聲
      字第7305號裁定送觀察、勒戒後，認有繼續施用毒品之傾
      向，再經本院以89年度毒聲字第7798號裁定令入戒治處所
      強制戒治，於90年5 月28日停止強制戒治出監，並於90
      年10 月5 日戒治期滿執行完畢，經臺灣高雄地方法院檢
      察署檢察官於90年11月19日以90年度戒毒偵字第1216號不
      起訴處分確定，此有臺灣高等法院被告前案紀錄表、本院
      被告院內索引卡紀錄表各1 紙在卷足參，其於前案強制戒
      治執行完畢後，5 年內再犯本件施用毒品罪之事實，事證
      明確，應予依法論科。
三、查海洛因及甲基安非他命分別係毒品危害防制條例第2條第2
    項第1 、2 款所稱之第一級、第二級毒品，不得非法持有、
    施用。是核被告所為，係犯毒品危害防制條例第10條第1 項
    之施用第一級毒品罪及同條第2 項之施用第二級毒品罪。其
    施用第一級、第二級毒品前後，持有海洛因及甲基安非他命
    之低度行為，應分別為施用之高度行為所吸收，均不另論罪
    。又被告先後施用第一級毒品之犯行，時間緊接，犯罪構成
    要件相同，顯係基於概括犯意反覆為之，為連續犯，應依刑
    法第56條之規定論以一罪，並依法加重其刑。被告所犯上述
    2 罪，犯意各別，行為互殊，應予分論併罰。本件起訴書於
    起訴事實雖僅記載被告於94年12 月3 日下午4時許施用第一
    、二級毒品之犯行，然檢察官就犯罪事實一部起訴者，其效
    力及於全部，被告其餘施用第一級毒品海洛因之犯行，與前
    揭業經起訴有罪部分，時間緊接且犯罪構成要件相同，顯係
    基於概括犯意而為之，有連續犯裁判上一罪關係，並經檢察
    官移請併案審理，本院自得併予審理。爰審酌被告經觀察、
    勒戒及強制戒治後，均未能戒絕其毒癮，足證前開保安處遇
    措施已難收矯治其惡性，惟念其於犯罪後坦承犯行及所犯為
    自戕行為等一切情狀，分別量處如主文所示之刑，並定其應
    執行刑，以資懲儆。扣案之第一級毒品海洛因20包（（合計
    淨重12.71公克，沾有海洛因成分之包裝袋重5.2公克，包裝
    袋已難與第一級毒品海洛因毒品析離，應認屬第一級毒品）
    屬第一級毒品，另扣案之疑似甲基安非他命晶體1包，經送
    請高雄醫學大學附設中和紀念醫院檢驗結果，呈甲基安非他
    命陽性反應（驗前毛重0.33公克，驗後毛重0.31公克），已
    如前述 爰依毒品危害防制條例第18條第1 項前段規定，不
    問屬於犯人與否，均予宣告沒收銷燬之。至於鑑驗耗損之毒
    品，既已滅失，爰不再行諭知沒收銷燬。至於其他為警扣案
    之物品，未經公訴人聲請沒收，被告亦未坦承係供其施用毒
    品所用之物，且檢察官並未提出證據證明其為違禁物，爰不
    宣告沒收，附此敘明。
據上論斷，應依刑事訴訟法第273 條之1 第1 項、第284 條之1
、第299 條第1 項前段，毒品危害防制條例第10條第1 項、第2
項、第18條第1 項，刑法第11條前段、第56條、第51條第5 款，
判決如主文。
本案經檢察官黃雯麗到庭執行職務。
中    華    民    國    95    年    6     月    20    日
                  鳳山刑事第2 庭      法  官  廖建瑜
以上正本證明與原本無異。
如不服本判決，應於收受送達後10日內向本院提出上訴書狀。
中    華    民    國    95    年    6     月    21    日
                                      書記官  賴朱梅
附錄論罪科刑法條：
毒品危害防制條例第10條
施用第一級毒品者，處 6 月以上 5 年以下有期徒刑。
施用第二級毒品者，處 3 年以下有期徒刑。


司法院資訊處製作；財團法人民間司法改革基金會備份。
